# 请教一下陈版主遇到的几个问题

提问人：chensh233 时间：2022-05-16 16:05:11
1 、支付防空地下建设费计入“税金及附加”吗？制造业企业取得建厂房，由于商业地不建防空地下室而缴纳，有税局完税证明；
2 、新租赁准则相关问题
1 ） 1 年内的支付租金报表重分类列报，调整的租赁负债未确认融资费用对应的是 1 年内的利息还是 1 年内租赁负债所匹配的利息？比如合同约定 22 年 4 月 1 日需要支付一笔租金，截至 21 年 3 月 31日的报表日，有无需重分类的一年内到期的非流动负债？
2 ） 21 年有一年的租赁（ 21 年 7 月开始承租）， 21 年不确定续租。 22 年确定续租一年，使用权资产是否可以从 22 年 1 月开始确认，租赁期为 18 个月。
3 、即征即退的政府补助是否按收付实现制计入“其他收益”？可能存在本月收到上月申报的即征即退。

回答人：chenyiwei
1 、如果在当前状况下，这笔“建设费”是必须缴纳的，且与特定的厂房工程直接相关，则所缴纳的该笔建设费可以计入在建工程成本。
2 、（ 1 ）根据新租赁准则应用指南中的举例，租赁负债重分类到“一年内到期的非流动负债”的金额=本年末租赁负债摊余成本-下年末租赁负债的摊余成本=下年度（资产负债表日后 12 个月内）
需支付的租金-下年度需确认的与全部租赁负债相关的利息支出。
（ 2 ）如果“21年不确定续租”属实，也无明显证据表明存在导致续租的重大经济诱因，则这样处理合理。
（ 3 ）一般可以按收付实现制处理。对于还款较有保障的，如软件企业增值税即征即退，可能可以采用权责发生制原则，按应收金额确认。

提问人：chensh233 时间：2022-05-18 12:12:08
感谢陈版主！还想麻烦继续问一下，问题 2 （ 1 ）中下年度需支付的租金是 0 （约定是 22 年 4 月 1 日），但下年度的确认的利息支出有金额，按这个逻辑，调整到一年内到期的非流动负债是负数？

回答人：chenyiwei
一年内到期的金额不能为负数，最多为零。